臺灣宜蘭地方法院民事簡易判決
111年度宜簡字第42號
原      告  劉捷瑜即劉几綾





被      告  王培恩  
訴訟代理人  林正欣律師
上列當事人間因請求損害賠償事件，原告提起刑事附帶民事訴訟
（110年度簡附民字第52號），經本院刑事庭移送前來，本院於
民國111年4月12日言詞辯論終結，判決如下︰
    主  文
一、被告應給付原告新臺幣55,135元，及自民國110年10月27日
    起至清償日止，按週年利率百分之5計算之利息。
二、原告其餘之訴駁回。
三、訴訟費用由被告負擔百分之3，原告負擔百分之97。
四、本判決第一項得假執行。 
五、原告其餘假執行之聲請駁回。
    事實及理由
壹、兩造聲明及陳述要旨 
一、原告主張：
（一）兩造為夫妻，於民國（下同）110年3月13日17時20分許，
      在宜蘭縣○○鄉○○○路00巷0號住處內，被告因細故與原告發
      生衝突，竟基於傷害人身體之犯意，徒手及持拖把桿1支
      毆打原告（下稱：「系爭家庭暴力行為」），致原告受有
      頸部擦傷、左側手部挫傷、右側肩膀挫傷、左側肩膀挫傷
      、右側膝部挫傷及下背部擦傷等傷害（下稱：「系爭傷害
      」），爰依侵權行為之法律關係，提起本件訴訟，請求被
      告賠償原告醫療費用及精神損失（見本院110年度簡附民
      字第52號卷，下稱：「附民卷」第3至5頁）。
（二）聲明：被告應給付原告新臺幣（下同）200萬元，及自起
      訴狀繕本送達翌日起至清償日止，按週年利率百分之5計
      算之利息；願供擔保請准宣告假執行。
二、被告則以：
（一）系爭傷害並非嚴重，請求200萬元顯然過高，應減為3萬元
      。
（二）否認原告所提診斷證明書之病症與刑事判決所載之家暴傷
      害有關。至原告所提出收據部分，應證明係系爭傷害所支
      付之必要費用，並應將振興醫院醫療收據剔除。
（三）聲明：原告之訴駁回。
貳、得心證之理由　　
一、按因故意或過失，不法侵害他人之權利者，負損害賠償責任
    ；不法侵害他人之身體或健康者，對於被害人因此喪失或減
    少勞動能力，或增加生活上之需要時，應負損害賠償責任；
    不法侵害他人之身體、健康、名譽、自由、信用、隱私、貞
    操、或不法侵害其他人格法益而情節重大者，被害人雖非財
    產上之損害，亦得請求賠償相當之金額，民法第184條第1項
    前段、第193條第1項、第195條第1項，分別定有明文。
二、經查：
（一）原告主張之上開事實，業據被告於警詢、偵查及本院刑事
      庭審理時坦承不諱（見宜蘭縣政府警察局礁溪分局警礁偵
      字第1100007889號偵查卷，下稱：「警卷」第2頁，臺灣
      宜蘭地方檢察署110年度偵字第3823號卷第15頁背面，本
      院110年度簡字第710號刑事卷第24頁），並有新北市立聯
      合醫院（下稱：「聯合醫院」）乙種診斷書、傷勢照片、
      本院110年度家護字第130號民事通常保護令、振興醫療財
      團法人振興醫院（下稱：「振興醫院」）診斷證明書、聯
      合醫院急診醫療費用收據、聯合醫院門診醫療費用收據、
      振興醫院醫療費用收據為證（見警卷第9至11頁背面，附
      民卷第7至10頁，本案卷第51至70頁），且有本院110年度
      簡字第710號刑事判決在卷可按，並經依職權調閱上開刑
      事案件偵審卷宗，核閱屬實，是依本院調查證據之結果，
      堪信原告前揭主張為真。
（二）綜上所述，原告前述主張被告不法侵害行為，為有理由，
      原告自得依侵權行為法律關係，向被告請求損害賠償。
三、茲就原告所請求賠償之金額（見附民卷第4、5頁，本案卷第
    18、19頁），審認如下：　　　
（一）醫療費用部分：
　　1.原告主張其因系爭傷害，支出醫療費用達1萬元等語（見
      附民卷第4頁，本案卷第18頁），業據提出振興醫院診斷
      證明書、聯合醫院急診醫療費用收據、聯合醫院門診醫療
      費用收據、振興醫院醫療費用收據影本為證（見本案卷第
      51頁、第53至55頁、第57至70頁），故原告請求醫療費用
      ，依其提出醫療收據（見本案卷第53至70頁），於5,135
      元（計算式：815元＋370元＋460元＋580元＋620元＋580元＋62
      0元＋420元＋670元＝5,135元）範圍內為有理由，應予准許
      ，逾此範圍，原告並未提出任何醫療單據用以佐證，故無
      理由，應予駁回。
　　2.被告雖主張剔除振興醫院醫療收據等語（見本案卷第49頁
      ），惟查：振興醫院診斷證明書病名載明：「有混合焦慮
      及憂鬱情緒的適應障礙症（壓力因素：婚姻暴力）」、醫
      師囑言載明：「茲證明該病人因長期的婚姻暴力導致情緒
      處在緊繃、不時恐慌、怕回家、會有情緒極度恐懼的狀況
      ，失眠及夢靨，對周遭環境高度警覺，自110/11/8開始於
      本院身心治療科接受藥物治療，建議休養，定期接受治療
      ，並避免過度壓力與刺激」等語（見本案卷第51頁），故
      原告係因被告110年3月13日之系爭家庭暴力行為（婚姻暴
      力）致前往就診，並須定期接受治療必要，被告亦未舉證
      證明該醫療收據必然有何不實或不可採之處，以實其說，
      故被告此部分所辯，並不可採。
（二）慰撫金部分：爰斟酌系爭傷害之傷勢、部位、原告所受痛
      苦、兩造之身分、地位、經濟狀況、原告受當時為配偶之
      被告傷害所受心理創傷，較受一般他人傷害程度更深等一
      切情狀，認原告請求賠償慰撫金5萬元為適當。
（三）綜上所述，原告得請求賠償之金額為55,135元（計算式：
      5,135元＋5萬＝55,135元）。
參、綜上所述，原告依侵權行為之法律關係，請求被告應給付原
    告55,135元，及自起訴狀繕本送達翌日即110年10月27日（
    見附民卷第11頁送達證書）起至清償日止，按週年利率百分
    之5計算之利息，為有理由，應予准許；逾此部分則無理由
    ，應予駁回，駁回部分之假執行聲請，應一併駁回。
肆、本件事證已臻明確，兩造其餘攻擊防禦及舉證，經核均與判
    決結果不生影響，爰不另逐一論述，併此敘明。
伍、本件係就民事訴訟法第427條第2項第12款所定適用刑事簡易
    訴訟程序案件之附帶民事訴訟，經裁定移送民事庭之財產權
    訴訟，本院為被告敗訴判決部分，依同法第389條第1項第3
    款之規定，應依職權宣告假執行。原告固聲明願供擔保請准
    宣告假執行，然此僅為促使本院依職權發動，故毋庸為准駁
    之諭知。
陸、本件係刑事附帶民事訴訟，由刑事庭裁定移送本庭之事件，
    依刑事訴訟法第504條第2項之規定，免納裁判費，惟依法仍
    應依民事訴訟法第79條規定，諭知訴訟費用之負擔，以備將
    來如有訴訟費用發生時，得以確定其數額，附此敘明。
中　　華　　民　　國　　111 　年　　4 　　月　　26　　日
                  宜蘭簡易庭  法  官   伍偉華
以上正本係照原本作成。
如對本判決上訴，須於判決送達後二十日之不變期間內，向本院
提出上訴狀（應附繕本）。
如委任律師提起上訴者，應一併繳納上訴審裁判費。
中　　華　　民　　國　　111 　年　　4 　　月　　26　　日
                               書記官   邱信璋